臺灣板橋地方法院刑事判決　　　　　　　 94年度易字第112號
公　訴　人　臺灣板橋地方法院檢察署檢察官
被　　　告　甲○○
右列被告因違反毒品危害防制條例案件，經檢察官提起公訴（93
年度核退毒偵字第1760號），被告就被訴事實為有罪之陳述，經
本院告知被告簡式審判程序之旨，並聽取當事人之意見後，裁定
改由受命法官獨任依簡式審判程序進行，判決如左：
    主  文
甲○○施用第二級毒品，處有期徒刑伍月，如易科罰金，以佰
元折算壹日。
扣案之第二級毒品安非他命壹包（淨重零點公克）沒收銷燬之
；扣案之供盛裝安非他命之塑膠袋肆個、吸食器壹組均沒收之。
    事  實
一、甲○○前於民國92年間，因施用毒品案件，經本院以92年度
    毒聲字第2847號裁定送勒戒處所觀察、勒戒後，認無繼續施
    用毒品之傾向，於92年10月2 日執行完畢釋放出所，並經臺
    灣板橋地方法院檢察署檢察官以92年度毒偵字第2967號為不
　　起訴處分；又於93年間，因施用毒品案件，經本院於93年7
  　月7 日以93年度簡字第2922號判決有期徒刑3 月（嗣於93年
    11月9 日始易科罰金執行完畢，未構成累犯）。詎其猶不知
    悔改，於93年11月5 日上午某時，在臺北縣板橋市○○街10
    巷48弄56號3 樓住處，以將安非他命置於其臨時以一般玻璃
　　容器及吸管組裝使用之吸食器（非專供施用毒品之器具）內
  　，再以火燒烤產生煙霧後吸食之方法，施用第二級毒品安非
    他命，嗣於同日上午10時30分許，為警在上址查獲，並扣得
    甲○○所有之安非他命吸食器1 組，復於同日上午11時30分
　　許，經甲○○帶同員警至臺北縣板橋市○○街10巷48弄16號
  　前，在其使用之車號4167-GN 號自用小客車內，扣得其所有
    之安非他命1 包（淨重0.3 公克）及盛裝安非他命之塑膠袋
    4 個。
二、案經臺北縣政府警察局海山分局報告臺灣板橋地方法院檢察
    署檢察官偵查起訴。
    理  由
壹、程序方面：
    按本件被告甲○○所犯係死刑、無期徒刑、最輕本刑為三年
    以上有期徒刑以外之罪，其於準備程序就前揭被訴事實為有
    罪之陳述，經法官告知簡式審判程序之旨，並聽取其與公訴
    人之意見後，本院認無不得或不宜改依簡式審判程序進行之
    處，爰依刑事訴訟法第273 條之1 第1 項、第284 條之1 ，
    裁定本件由受命法官獨任進行簡式審判程序，合先敘明。
貳、實體方面：
一、前揭事實，業據被告甲○○於警訊及本院審理時坦承不諱。
　　又被告於93年11月6 日11時55分許，為警採集其尿液送驗結
  　果，有安非他命類陽性反應，此有臺北縣政府警察局海山分
    局毒品危害防制條例被移送者姓名暨代碼對照表及臺灣檢驗
    科技股份有限公司於93年11月11日出具之濫用藥物尿液檢驗
    報告各一紙在卷可稽。按甲基安非他命經口服投與後，約百
    分之七十於24小時內自尿中排出，約百分之九十於96小時內
    自尿中排出，由於目前國內尿液中甲基安非他命之檢驗僅為
    鑑定其是否呈陽性反應，尚未定其含量，且甲基安非他命成
    分之檢出與其投與方式、投與量、個人體質、採尿時間與檢
    測儀器之精密度等諸多因素有關，因此僅憑尿液中呈甲基安
    非他命陽性反應，並無法確實推算吸食時間距採集時間之長
    短，惟依上述資料推斷，最長可能不會超過4 日即96小時，
    此經行政院衛生署藥物食品檢驗局於81年2 月8 日以（81）
    藥檢壹字第001156號函釋明在案，亦為本院職務上所已知之
    事實。則被告前揭驗尿結果既有安非他命類陽性反應，足認
    被告自白其於93年11月5 日上午某時施用第二級毒品安非他
    命，核與事實相符；此外，復有搜索扣押筆錄、扣押物品目
    錄表各一份、查獲扣案物品照片一紙在卷可憑，及安非他命
    1 包、吸食器2 組、盛裝安非他命之塑膠袋4 個扣案可資佐
    證。又被告前於92年間，因施用毒品案件，經本院以92年度
    毒聲字第2847號裁定送觀察、勒戒後，認無繼續施用毒品之
    傾向，於92年10月2 日執行完畢釋放，並經臺灣板橋地方法
    院檢察署檢察官以92年度毒偵字第2967號為不起訴處分，此
　　有上開不起訴處分書、臺灣高等法院被告前案紀錄表各一份
  　在卷可稽。綜上，足認被告前曾犯施用毒品，且於觀察勒戒
    執行完畢釋放後，五年內再犯本件施用第二級毒品安非他命
    。本案事證明確，其犯行堪以認定。
二、查安非他命屬於毒品危害防制條例第2 條第2 項第2 款所規
    定之第二級毒品。核被告所為，係犯毒品危害防制條例第10
    條第2 項之施用第二級毒品罪。被告持有第二級毒品，復進
    而施用，其持有第二級毒品之低度行為，為施用第二級毒品
    之高度行為所吸收，不另論罪。爰審酌被告施用毒品，足以
    戕害其身心，滋生其他犯罪，惡化治安，嚴重損及公益，且
    被告前曾犯施用毒品，業經觀察勒戒執行完畢，竟再為本件
　  施用毒品犯行，顯見其不思悔改，自制力亦顯不佳；惟酌以
    被告於犯後坦承犯行，而其施用毒品行為於本質上係屬自我
    戕害行為，反社會性之程度較低等一切情狀，量處如主文所
    示之刑，併諭知易科罰金之折算標準，以資懲儆。又扣案之
    安非他命一包（淨重0.3 公克），係當場查獲之第二級毒品
    ，被告自陳係供其施用之安非他命，爰依毒品危害防制條例
    第18條第1 項前段規定，併予宣告沒收銷燬之。又扣案之吸
    食器1 組及供盛裝安非他命之塑膠袋4 個，係被告所有，供
    其施用第二級毒品所用之物，業據其供明在卷，應依刑法第
    38 條 第1 項第2 款規定，均併予宣告沒收之。
據上論斷，應依刑事訴訟法第273 條之1 第1 項、第284 條之1
、第299 條第1 項前段，毒品危害防制條例第10條第2 項、第18
條第1 項前段，刑法第11條、第41條第1 項前段、第38條第1 項
第2 款，罰金罰鍰提高標準條例第2 條，判決如主文。
本案經檢察官徐名駒到庭執行職務。
中　　華　　民　　國　　94　　年　　3 　　月　　24　　日
                  刑事第十四庭法  官　林　淑　婷
以上判決正本證明與原本無異。
如不服本判決，應於送達後十日內，向本院提出上訴狀。
                              書記官  廖  貞  音
中　　華　　民　　國　　94　　年　　3 　　月　　24　　日
附錄本判決論罪之法條：
毒品危害防制條例第10條第2項
    施用第二級毒品者，處三年以下有期徒刑。
